【裁判字號】    99,審訴,293
【裁判日期】    990531
【裁判案由】    違反毒品危害防制條例
【裁判全文】
臺灣新竹地方法院宣示判決筆錄        99年度審訴字第293 號
公  訴  人  臺灣新竹地方法院檢察署檢察官
被      告  乙○○
指定辯護人  本院公設辯護人  甲○○
上列被告因違反毒品危害防制條例案件，經檢察官提起公訴（99
年度毒偵字第708 號、99年度毒偵緝字第25號），經本院合併審
理後，聲請改依協商程序而為判決，本院於中華民國99年5 月31
日下午4 時在本院刑事第十一法庭宣示判決，出席職員如下：
                                      審判長法官  馮俊郎
                                          書記官  蕭汝芳
                                          通  譯  楊德光
法官起立朗讀判決主文、犯罪事實要旨、處罰條文，及告以上訴
限制、期間並提出上訴狀之法院，且諭知記載其內容：
一、主  文：
    乙○○施用第一級毒品，累犯，處有期徒刑壹年；扣案之注
    射針筒壹支，沒收之。又施用第二級毒品，累犯，處有期徒
    刑捌月。又施用第一級毒品，累犯，處有期徒刑壹年。又施
    用第二級毒品，累犯，處有期徒刑捌月。主刑部分應執行有
    期徒刑貳年陸月。
二、犯罪事實要旨：
（一）乙○○前曾於民國94年10月間，因違反毒品危害防制條
      例案件，經本院於95年3 月14日，以94年度訴字第869 號
      判決，分別判處有期徒刑8 月、6 月，並經定應執行刑為
      有期徒刑1 年1 月，嗣於95年5 月15日確定；又於94年
      11月間，因違反毒品危害防制條例案件，經本院於95年11
      月30日，以95年度竹簡字第351 號判決，判處有期徒刑6
      月，嗣於96年1 月26日確定；又於95年6 月間，因違反
      毒品危害防制條例案件，經本院於95年9 月25日，以95年
      度訴字第543 號判決，分別判處有期徒刑10月、6 月，並
      經定應執行刑為有期徒刑1 年2 月，嗣於95年10月5 日確
      定；又於95年10月間，因違反毒品危害防制條例案件，
      經本院於96年2 月27日，以95年度竹簡字第1444號判決，
      判處有期徒刑6 月，嗣於96年8 月20日確定。上開6 罪復
      因減刑條例分別減為有期徒刑4 月、3 月、3 月、5 月、
      3 月、3 月，、案件部分，並經定應執行刑為有期徒
      刑9 月確定，、案件部分，並經定應執行刑為有期徒
      刑9 月確定，上開案件接續執行，於95年9 月20日入監執
      行，並於97年2 月5 日因縮短刑期假釋付保護管束出監，
      而於97年3 月22日保護管束期滿假釋未經撤銷執行完畢。
（二）乙○○前於88年9 月間，因施用毒品案件，經本院於88年
      9 月17日，以88年度毒聲字第1884號裁定送勒戒處所觀察
      、勒戒，於88年10月24日入所執行觀察勒戒後，因認有繼
      續施用毒品之傾向，再經本院於88年11月29日，以88年度
      毒聲字第2427號裁定令入戒治處所施以強制戒治1 年，於
      88年12月8 日入所，嗣其強制戒治執行滿3 月後，經戒治
      處所認無繼續戒治之必要，再經本院於89年5 月5 日，以
      89年度毒聲字第1145號裁定停止戒治，於89年6 月12日因
      停止其處分而出監，所餘戒治期間付保護管束；然乙○○
      因於此期間內違反保護管束應遵守事項情節重大，嗣經本
      院於89年11月8 日，以89年度毒聲字第2629號裁定撤銷停
      止戒治，於90年4 月11日入所執行其殘餘戒治期日，嗣於
      90年9 月15日執行完畢出所，並經臺灣新竹地方法院檢察
      署檢察官於90年9 月24日，以90年度戒毒偵字第206 號為
      不起訴處分確定。
（三）乙○○不知警惕，又於91年2 月間，因施用毒品案件，經
      本院於91年7 月9 日，以91年度毒聲字第575 號裁定令入
      戒治處所施以強制戒治1 年，於91年10月23日入所執行，
      並於92年10月17日執行完畢出所；同時其本次非法施用第
      二級毒品之犯行，亦經本院於91年11月29日，以91年度易
      字第420 號判決，判處有期徒刑4 月，嗣於91年12月23日
      確定；復與下開（四）案件經定應執行刑為有期徒刑10月
      確定，於92年10月17日入監執行，並於93年3 月26日出監
      ，再於93年12月29日入監執行（94年5 月18日保外就醫，
      95 年1月7 日返回），並於95年2 月27日縮刑期滿執行完
      畢。
（四）乙○○仍不知警惕，又於91年12月間，因施用第一級毒品
      、持有第二級毒品案件，經本院於93年4 月30日，以92年
      度訴字第42號判決，分別判處有期徒刑8 月、拘役30日，
      嗣於93年6 月14日確定，有期徒刑部分並與上開（三）案
      件經定應執行刑為有期徒刑10月確定，並於95年2 月27日
      縮刑期滿執行完畢。
（五）乙○○不知悔改，又於94年10月間，因施用第一級、第二
      級毒品案件，經本院於95年3 月14日，以94年度訴字第86
      9 號判決，分別判處有期徒刑8 月、6 月，並經定應執行
      刑為有期徒刑1 年1 月，嗣於95年5 月15日確定，其執行
      情形詳如前述（一）部分。
（六）乙○○竟不知悔改，又於95年6 月間，因施用第一級、第
      二級毒品案件，經本院於95年9 月25日，以95年度訴字第
      543 號判決，分別判處有期徒刑10月、6 月，並經定應執
      行刑為有期徒刑1 年2 月，嗣於95年10月5 日確定，其執
      行情形詳如前述（一）部分。
（七）乙○○仍不知悔改，又於95年10月間，因施用第二級毒品
      案件，經本院於96年2 月27日，以95年度竹簡字第1444號
      判決，判處有期徒刑6 月，嗣於96年8 月20日確定，其執
      行情形詳如前述（一）部分。
（八）乙○○不知悛悔，又於98年2 月間，因施用第一級、第二
      級毒品案件，經臺灣桃園地方法院於98年11月13日，以98
      年度審訴緝字第119 號判決，分別判處有期徒刑11月、7
      月，並經定應執行刑為有期徒刑1 年4 月，嗣於98年11月
      13日確定，現正執行中。
（九）乙○○竟不知悛悔，又於98年5 月間，因施用第一級、第
      二級毒品案件，經本院於98年8 月4 日，以98年度審訴字
      第450 號判決，分別判處有期徒刑11月、7 月，並經定應
      執行刑為有期徒刑1 年3 月，嗣於同日確定，現正執行中
      。
（十）乙○○仍不知悛悔，於前開強制戒治處分執行完畢釋放後
      ，「5 年內再犯」施用毒品案件，並經法院判處罪刑確定
      後，復分別基於施用第一級、第二級毒品的犯罪意思，於
      下列時間，分別為下列行為：
  １、(1)基於施用第一級毒品海洛因的犯罪意思，於98年12月11
      日凌晨某時許，在新竹市○○○街108 巷34號友人李建興
      之住處，以將海洛因粉末置入針筒內，再加水注射入體內
      之方式，施用第一級毒品海洛因1 次。(2)另基於施用第二
      級毒品甲基安非他命的犯罪意思，於98年12月9 日晚上11
      時許，在上開處所，以將甲基安非他命置於玻璃球吸食器
      內，再以火燒烤，吸其煙霧之方式，施用第二級毒品甲基
      安非他命1 次。嗣於98年12月11日下午5 時許，經警持本
      院核發之搜索票至新竹市○○○街108 巷34號李建興住處
      搜索而查獲，並扣得其所有之針筒1 支，復經警採集其尿
      液送驗結果，呈安非他命、甲基安非他命、嗎啡、可待因
      陽性反應，始悉上情。
  ２、又另行起意，(1)基於施用第一級毒品海洛因的犯罪意思，
      於99年3 月22日凌晨1 時許，在新竹市○○路友人之住處
      ，以將海洛因粉末置入針筒內，再加水注射入體內之方式
      ，施用第一級毒品海洛因1 次。(2)另基於施用第二級毒品
      甲基安非他命的犯罪意思，於99年3 月20日某時許，在新
      竹市友人住處，以將甲基安非他命置於玻璃球吸食器內，
      再以火燒烤，吸其煙霧之方式，施用第二級毒品甲基安非
      他命1 次。嗣於99年3 月22日上午7 時30分許，為警在新
      竹市○○路424 號前查獲，復經警採集其尿液送驗結果，
      呈安非他命、甲基安非他命、嗎啡、可待因陽性反應，始
      悉上情。
三、處罰條文：
    毒品危害防制條例第10條第1 項、第2 項，刑法第11條前段
    、第47條第1 項、第51條第5 款、第38條第1 項第2 款。
四、協商判決除有刑事訴訟法第455 條之4 第1 項第1 款於本訊
    問程序終結前，被告撤銷協商合意或檢察官撤回協商聲請者
    ；第2 款被告協商之意思非出於自由意志者；第4 款被告所
    犯之罪非第455 條之2 第1 項所定得以協商判決者；第6 款
    被告有其他較重之裁判上一罪之犯罪事實者；第7 款法院認
    應諭知免刑或免訴、不受理者情形之一，及違反同條第2 項
    「法院應於協商合意範圍內為判決；法院為協商判決所科之
    刑，以宣告緩刑或2 年以下有期徒刑、拘役或罰金為限」之
    規定者外，檢察官與被告均不得上訴。
五、如有前項得上訴之情形，得自收受宣示判決筆錄送達之日起
    10日內，向本院提出上訴書狀，上訴於第二審法院。
中    華    民    國    99    年    5     月    31    日
                    刑事第九庭書  記  官      蕭汝芳
                              審判長法官      馮俊郎
以上筆錄正本係照原本作成。
中    華    民    國    99    年    3     月    31    日
                              書  記  官      王思穎
附錄本案處罰實體法條全文：
毒品危害防制條例第10條第1 項、第2 項：
施用第一級毒品者，處6 月以上5 年以下有期徒刑。
施用第二級毒品者，處3 年以下有期徒刑。

司法院資訊處製作；財團法人民間司法改革基金會備份。
